臺灣新北地方法院刑事判決
111年度交易字第162號
公  訴  人  臺灣新北地方檢察署檢察官
被      告  張秋風



輔  佐  人  張哲誠
上列被告因過失傷害案件，經檢察官提起公訴（111年度偵字第1
2954號），本院判決如下：
    主  文
張秋風犯過失傷害罪，處有期徒刑貳月，如易科罰金，以新臺幣
壹仟元折算壹日。
    事  實
一、張秋風於民國110年4月8日9時46分許，自新北市○○區○○○號
    往雙號步行，行經文化路與介壽路之交岔路口時，本應注意
    行人穿越道路，於設有行人穿越道、人行天橋或人行地下道
    者，必須經由行人穿越道、人行天橋或人行地下道穿越，不
    得在其100公尺範圍內穿越道路，而依當時情形，並無不能
    注意情事，竟疏未注意及此，貿然在行人穿越道100公尺範
    圍內穿越文化路，適未注意車前狀況之邱雅慶騎乘車牌號碼
    000-0000號重型機車，沿文化路往臺北方向行駛至該處，因
    閃避不及發生碰撞，邱雅慶因而人車倒地，並受有頸椎第三
    四第四五節外傷性椎間盤突出、右肘、右膝擦傷、右腿、右
    臀及頸部挫傷等傷害。嗣張秋風於肇事後，在有偵查犯罪權
    限之公務員查知其為肇事者前，主動向到場處理交通事故之
    警員承認其為肇事者而自首並接受裁判。
二、案經邱雅慶告訴臺灣新北地方檢察署檢察官偵查起訴。
    理  由
一、證據能力有無之認定：
　　本件認定事實所引用之傳聞證據，被告張秋風於本院準備程
    序均明示同意作為證據（見本院交易卷〈下稱本院卷〉第37頁
    ），本院審酌該等證據作成時之情況，尚無顯不可信與不得
    作為證據之情形，亦無違法不當與證明力明顯過低之瑕疵，
    且與待證事實具關聯性，認為以之作為證據應屬適當，依刑
    事訴訟法第159條之5第1項規定，均有證據能力。至以下所
    引其餘非屬供述證據部分，既不適用傳聞法則，復查無違法
    取得之情事存在，自應認同具證據能力。
二、認定本案犯罪事實之證據及理由：
　　訊據被告對於上開事實於本院準備程序及審理時均認罪（見
    本院卷第37、55頁），核與證人即告訴人告訴人邱雅慶於偵
    詢之證述相符（見他卷第39、51至53頁），並有道路交通事
    故調查報告表、道路交通事故調查報告表㈠、道路交通事故
    調查報告表㈡、海山分局交通分隊道路交通事故談話紀錄表
    （被告及告訴人）、道路交通事故當事人酒精測定紀錄表、
    道路交通事故現場圖、新北市政府警察局舉發違反道路交通
    管理事件通知單各1份、道路全景及車損照片10張、監視器
    錄影畫面擷圖3紙、衛生福利部臺北醫院110年7月19日診斷
    證明書、維力骨科診所111年9月22日診斷證明書各1件、新
    北市政府交通事件裁決處110年10月27日新北裁鑑字第11052
    92305號函暨所附新北市政府車輛行車事故鑑定會（新北車
    鑑字第0000000號）鑑定意見書、新北市政府交通局111年3
    月1日新北交安字第1110060467號函暨所附新北市車輛行車
    事故鑑定覆議會（新北覆議0000000號）鑑定覆議意見書各1
    份附卷可稽（見他卷第21至25、35、37、26至30、55至57、
    9頁、本院卷第61頁、他卷第41至45、67至68頁），堪認被
    告任意性自白與事實相符。從而，本案事證明確，被告犯行
    堪以認定，應依法論科。
三、論罪科刑：
  ㈠核被告所為，係犯刑法第284 條前段之過失傷害罪。又被告
    於肇事後員警尚不知肇事人時，向前往現場處理之員警，當
    場承認為肇事人，自首而願接受裁判，此有道路交通事故肇
    事人自首情形紀錄表在卷可佐（見他卷第32頁）。是被告在
    犯罪未發覺前自首而接受裁判，合於自首之要件，而綜觀卷
    內事證所示，被告於員警到場時自行供承本案經過，顯非出
    於外在情勢所迫而自首，又遍查卷內所有事證資料，亦無何
    積極證據可認其於上開自首之際，即有再犯其他犯罪之謀議
    或意欲，而係基於預期邀獲減刑寬典之狡黠不正心態為自首
    ，是本院認被告本件犯行，宜依刑法第62條前段之規定減輕
    其刑。
  ㈡爰以行為人之責任為基礎，審酌被告未確實遵守交通規則，
    肇致本件交通事故，並造成告訴人受有前述傷害，所為應予
    非難；並考量被告行為已係78歲高齡，雖未依規定行走斑馬
    線，而於本院準備程序稱當時係因其走太慢始發生本案事故
    等詞（見本院卷第37頁），及本案事故雙方均同為肇事原因
    等犯罪手段、違反注意義務之程度等節；又被告前未有何經
    法院科刑判決之前案紀錄，有臺灣高等法院被告前案紀錄表
    1件在卷可憑（見本院卷第13頁），素行良好；另斟酌本案
    被告迄今未能與告訴人達成調解以賠償其損害之犯罪所生損
    害程度；並考量被告於本院審理時自陳其最高學歷為國小畢
    業之智識程度，現無業，由子女扶養，已婚、有7名成年子
    女之家庭狀況及經濟情形等一切情狀，爰量處如主文所示之
    刑，並諭知如易科罰金之折算標準。
據上論斷，應依刑事訴訟法第299條第1項前段，判決如主文。
本案經檢察官王聖涵提起公訴，檢察官王江濱到庭執行職務。
中　　華　　民　　國　　111 　年　　10　　月　　31　　日
                  刑事第七庭  法  官  白承育  
上列正本證明與原本無異。
如不服本判決，應於判決送達後20日內敘明上訴理由，向本院提
出上訴狀 (應附繕本) ，上訴於臺灣高等法院。其未敘述上訴理
由者，應於上訴期間屆滿後20日內向本院補提理由書「切勿逕送
上級法院」。
                              書記官  馬韻凱
中　　華　　民　　國　　111 　年　　11　　月　　2 　　日
附錄本案論罪科刑法條全文：
刑法第284條
因過失傷害人者，處一年以下有期徒刑、拘役或十萬元以下罰金
；致重傷者，處三年以下有期徒刑、拘役或三十萬元以下罰金。